【裁判字號】    97,聲,534
【裁判日期】    970827
【裁判案由】    發還提存物
【裁判全文】
臺灣彰化地方法院民事裁定  97年度聲字第534號
聲  請  人  彰化縣田中鎮農會
法定代理人  乙○○
相  對  人  甲○○
上列聲請人聲請發還提存物事件，本院裁定如下：
    主  文
本院九十六年度存字第一一八九號提存事件聲請人所提存之合作
金庫銀行股份有限公司可轉讓定期存單面額新臺幣伍佰萬元壹張
(票號：k0000000)，准予發還。
    理  由
一、按訴訟終結後，供擔保人證明已定20日以上之期間，催告受
    擔保利益人行使權利而未行使者，法院應依供擔保人之聲請
    ，以裁定命返還其提存物，民事訴訟法第104條第1項第3 款
    前段定有明文。另依同法第106 條，前開規定於其他依法令
    供訴訟上之擔保者準用之。
二、本件聲請意旨略以：聲請人與相對人間清償借款事件，聲請
    人前遵本院92年度裁全字第1489號民事裁定為擔保假扣押，
    曾提供合作金庫股份有限公司可轉讓定期存單面額新臺幣(
    下同)500萬元為擔保金，經提存後，並對相對人之財產聲
    請假扣押（92年度執全字第743號裁定）。其間，經多次聲
    請變換提存物，最後以本院96年度存字第1189號提存事件提
    存在案，其間，聲請人先後以合作金庫銀行股份有限公司可
    轉讓定期存單面額500萬元一張聲請變換提存物，經本院以
    93年度裁全聲字第8號民事裁定准許變更，再以合作金庫銀
    行股份有限公司可轉讓定期存單面額500萬元一張  (票號：
    k0000000) 聲請變換提存物，又以合作金庫銀行股份有限公
    司可轉讓定期存單面額500萬元一張 (票號：k0000000)聲請
    變換提存物，經本院以95年度裁全聲字第6號民事裁定准許
    變更，復以合作金庫銀行股份有限公司可轉讓定期存單面額
    500 萬元一張 (票號：k0000000) 聲請變換提存物經本院以
    96年度裁全聲字第1號民事裁定准許變更且以本院96年度存
    字第1189號提存事件提存在案。茲因聲請人已聲請本院以96
    年度裁全字第2411號民事裁定撤銷前開假扣押裁定，並撤回
    上開假扣押之執行，且定20日以上之期間聲請本院公示送達
    以催告受擔保利益人即相對人行使權利，相對人逾期仍未行
    使權利，爰依民事訴訟法第104條第1項第3款規定，聲請返
    還擔保金。至上開假扣押裁定之其餘債務人唐明陽、唐秋碧
    、唐月妙、唐美貝等人，因聲請人已對其等取得全部勝訴之
    判決確定，有本院96年度重訴字第10號民事判決附確定證明
    書可參，依提存法第18條第1項第1款之規定，此部分聲請人
    得逕請求發還上開擔保物等語。
三、經查，聲請人主張之前開事實，業據聲請人提出提存書、假
    扣押裁定、撤銷假扣押裁定暨確定證明書、聲請部分撤銷假
    扣押狀、本院96年度重訴字第10號判決附確定證明書、存證
    信函存證信函及掛號郵件收件回執等為證，且經本院調閱上
    開卷宗經核無訛。從而聲請人聲請發還擔保金，自無不合，
    應予准許。
四、依首揭條文，裁定如主文。
中    華    民    國    97    年     8  月     27     日
                  民事第一庭    法  官  葛永輝
以上正本係照原本作成。
如對本裁定抗告，須於裁定送達後10日內向本院提出抗告狀。
中    華    民    國    97    年     8  月     29     日
                                書記官  楊美芳


司法院資訊處製作；財團法人民間司法改革基金會備份。
